臺灣臺北地方法院行政訴訟裁定　
111年度簡字第91號
原      告  陳姮君  
被      告  衛生福利部中央健康保險署

代  表  人  李伯璋  
上列當事人間全民健康保險事件，原告不服被告民國110年5月14
日列印核發之110年3、4月合併保險費繳款單、被告民國110年6
月1日列印補發之保險費繳款單、衛生福利部民國110年9月28日
衛部爭字第1103402685號審定書及衛生福利部民國111年3月2日
衛部法字第1113160389號訴願決定，提起行政訴訟，本院裁定如
下：
    主  文
原告之訴駁回。
訴訟費用由原告負擔。
    理  由
一、按「原告之訴，有下列各款情形之一者，行政法院應以裁定
    駁回之。但其情形可以補正者，審判長應定期間先命補正：
    …六、起訴逾越法定期限者。…」「第四條及第五條訴訟之提
    起，除本法別有規定外，應於訴願決定書送達後二個月之不
    變期間內為之。」「期間之計算，依民法之規定。」行政訴
    訟法第107條第1項第6款、第106條第1項前段及第88條第3項
    分別定有明文。又民法第120條第2項、第121條第1項、第2
    項分別規定：「以日、星期、月或年定期間者，其始日不算
    入。」「以日、星期、月或年定期間者，以期間末日之終止
    ，為期間之終止。」「期間不以星期、月或年之始日起算者
    ，以最後之星期、月或年與起算日相當日之前一日，為期間
    之末日。但以月或年定期間，於最後之月，無相當日者，以
    其月之末日，為期間之末日。」。
二、查原告不服衛生福利部民國110年9月28日衛部爭字第110340
    2685號審定書，提起訴願，經衛生福利部民國111年3月2日
    衛部法字第1113160389號訴願決定駁回（見本院卷第33-38
    頁），復原告向本院提起行政訴訟，惟該訴願決定書於111
    年3月5日送達原告，由原告受僱人蓋章收受，有衛生福利部
    訴願文書郵務送達證書在卷可按（見本院卷第101頁），已
    生合法送達之效力，原告提起本件訴訟之法定不變期間，應
    自訴願決定書發生送達效力之翌日即111年3月6日起算，而
    原告現住地在臺北市大安區，有行政訴訟起訴狀及前揭送達
    證書在卷可按（見本院卷第15頁、本院卷第101頁），其向
    本院為訴訟行為，依行政法院訴訟當事人在途期間標準第3
    條第1款第2目規定，不計在途期間，是原告提起行政訴訟之
    期間，最末日應為起算日相當日之前一日即111年5月5日（
    星期四）。原告遲至111年5月9日始提起行政訴訟，有收文
    戳在卷可按（見本院卷第15頁），已逾上開不變期間，其提
    起本件訴訟，依首開法條規定，顯非合法，應予駁回。另原
    告之訴已因起訴逾期，應予程序上駁回，自無從就原告起訴
    主張之實體上理由為審究，併此敘明。
三、依行政訴訟法第236條、第107條第1項第6款、第104條、民
    事訴訟法第95條、第78條，裁定如主文。
中　　華　　民　　國　　111 　年　　7 　　月　　6 　　日
　　　　　　　　行政訴訟庭    法　官  張瑜鳳
以上正本係依原本作成。
如不服本裁定，應於送達後10日內，以原裁定違背法令為理由，
向本院提出抗告狀（須按他造人數附繕本）。　　　　　　　　
中　　華　　民　　國　　111 　年　　7 　　月　　6 　　日
                              書記官  林劭威